---
title: "TAREFA 1 --- JEAN FAGUNDES"
output: html_notebook
---

Olá pessoal, segue a nossa 1ª tarefa de casa... Essa aqui é molezinha hein

Baseado no nosso encontro de hoje, 
1. abra a base de dados que já está incluída no R chamada diamonds, que é um quadro de dados com 53.940 linhas e 10 variáveis:
As variáveis são: preço( price - \$326--\$18.823), quilate(carat - 0,2--5,01), corte(cut - Regular, Bom, Muito Bom, Premium, Ideal), cor (color - D (melhor) a J (pior)), clareza(clarity - I1 (pior), SI2, SI1, VS2, VS1, VVS2, VVS1, IF (melhor)), comprimento, largura e profundidade (x,y e z), profundidade (depth - 2 * z / (x + y)) e table (largura do topo do diamante em relação ao ponto mais largo).
2. Use o ggplot + geom_point para plotar um gráfico comparando o preço com os quilates;
3. Utilize a separação de cores relacionando os cortes;
4. Utilize a separação de cores relacionando a claridade;
5. Utilize ggplot + geom_bar + facet_wrap para relacionar cor, claridade e corte

Treinem o plot, pq é importante para a exposição de dados...

Até a próxima semana

```{r}
### QUESTÃO 1
library(tidyverse)
diamonds

```


```{r}
### QUESTÃO 2

ggplot(data = diamonds) + geom_point(mapping = aes(x=carat ,y=price))


```
```{r}
### QUESTÃO 3

ggplot(data = diamonds) + geom_point(mapping = aes(x=carat ,y=price, color=cut))


```

```{r}
### QUESTÃO 4

ggplot(data = diamonds) + geom_point(mapping = aes(x=carat ,y=price, color=clarity))

```
```{r}
### QUESTÃO 5

ggplot(data = diamonds) + geom_bar(mapping = aes(x=color, fill=clarity), ) + facet_wrap(~cut)


```

